臺灣新北地方法院板橋簡易庭民事判決
110年度板簡字第903號
原      告  沈鳳姿  
訴訟代理人  魏大千律師
被      告  佳承開發建設股份有限公司


法定代理人  郭春利  
被      告  王正男  
共      同
訴訟代理人  趙子澄律師
            姚文勝律師
上列當事人間請求侵權行為損害賠償事件，本院於民國110年12
月28日言詞辯論終結，判決如下：
    主    文
原告之訴及假執行之聲請均駁回。
訴訟費用由原告負擔。
    事實及理由
一、原告主張：訴外人即原告公公林義雄於民國99年1月11日向
    訴外人蘇瑞草購買坐落新北市○○區○○○路00號房屋(下稱系爭
    房屋)，由原告擔任系爭房屋之納稅義務人而為系爭房屋之
    事實上處分權人，系爭房屋坐落於新北市○○區○○段000地號
    土地(下稱系爭土地)，嗣因系爭土地旁之土地悉數出售予被
    告佳承開發建設股份有限公司(下稱佳承公司)，被告竟趁原
    告出國期間拆除系爭房屋後半段，致原告受有相當於系爭房
    屋租金之損害，而系爭房屋若未遭拆除，最少得再使用3年
    ，則以系爭房屋坐落區域之申報地價週年利率最高10%計算
    ，原告得請求被告連帶賠償之金額為新臺幣(下同)305,580
    元(計算式：16,429/平方公尺×62平方公尺×10%＝305,580元
    ，元以下四捨五入)；另被告無故拆除系爭房屋，致原告受
    有修復系爭房屋費用352,500元之損害。為此，爰依民法第1
    84條第1項、第188條第1項之規定，請求被告連帶負損害賠
    償責任。並聲明：㈠被告應連帶給付原告300,000元，及自起
    訴狀繕本送達翌日起至清償日止，按週年利率5%計算之利息
    。㈡願供擔保請准宣告假執行。
二、被告則以：系爭房屋係屬未辦理所有權第一次登記之建物，
    被告爭執原告提出之不動產買賣契約書(下稱系爭契約書)形
    式上真正，另系爭契約書之買方為林義雄亦非原告，原告並
    未證明其究竟係出資之原始建造人，抑或係自原始建造人直
    接或輾轉受讓系爭房屋，房屋稅籍證明書僅係用於認定納稅
    之主體，並無表彰私法上權利之功能。又被告佳承公司係針
    對其所有土地及合建地號土地上之建物及工作物進行整地工
    程及拆除作業，並未拆除系爭房屋，若系爭房屋確為原告所
    有，原告應具體說明系爭房屋坐落具體位置之地號及範圍，
    而非誣指被告拆除其所有之系爭房屋。再者，倘若被告於進
    行建案整理工程時，不甚拆除系爭房屋之部分，原告亦應舉
    證說明遭拆除之具體範圍及面積，另系爭房屋目前仍存在，
    且於鄰房拆除前即廢棄已久且殘破不堪，更無屋頂存在，實
    際上根本無法供人居住使用，原告主張無理由等語，資為抗
    辯。並聲明：原告之訴駁回。
三、法院之判斷：
    原告主張其為系爭房屋之事實上處分權人，被告未經其同意
    拆除系爭房屋，造成原告受有相當於租金之損害暨支出修復
    費用之損失等情，並提出新北市政府稅捐稽徵處房屋稅籍證
    明書、系爭土地之土地登記第二類謄本、估價單、系爭房屋
    拆除前後照片及系爭契約書為憑，然為被告所否認，並以前
    詞置辯。是以，本件應審究之爭點厥為：原告依侵權行為之
    法律關係，請求被告連帶賠償損害，有無理由？茲分述如下
    ：
  ㈠按當事人主張有利於己之事實者，就其事實有舉證之責任，
    民事訴訟法第277條前段定有明文。是以民事訴訟如係由原
    告主張權利者，應先由原告負舉證之責，若原告先不能舉證
    ，以證實自己主張之事實為真實，則被告就其抗辯事實即令
    不能舉證，或其所舉證據尚有疵累，亦應駁回原告之請求（
    最高法院17年上字第917號判例意旨參照）。次按因故意或
    過失，不法侵害他人之權利者，負損害賠償責任。故意以背
    於善良風俗之方法，加損害於他人者亦同，民法第184條第1
    項亦有明定。再按主張侵權行為損害賠償請求權，請求權人
    應就其權利或利益被侵害之事實負立證之責（最高法院19年
    上字第38號判例意旨參照），且以受有實際損害為成立要件
    ，若絕無損害亦即無賠償之可言（最高法院19年上字第363
    號判例意旨參照）。又按損害賠償之債，以有損害之發生及
    有責任原因之事實，並二者之間有相當因果關係為其成立要
    件（最高法院30年上字第18號、48年台上字第481號判例意
    旨參照）。再按房屋納稅義務人，並非必為房屋所有權人，
    繳納房屋稅之收據，亦非即為房屋所有權之證明（最高法院
    70年台上字第3760號判決可資參照）。
  ㈡經查，本件原告固主張被告未經其同意而擅拆除其所有之系
    爭房屋，致其因而受有相當於租金之損害，並支出修復費用
    等語，然觀諸原告所提出之系爭契約書，其上所記載之買方
    為林義雄，而非原告，尚難認原告即為系爭房屋之事實上處
    分權人，再者，原告提出之新北市政府稅捐稽徵處房屋稅籍
    證明書所載之納稅義務人雖為原告，然此至多僅能證明原告
    為系爭房屋房屋稅課徵之納稅義務人，並不足以證明原告即
    為系爭房屋之事實上處分權人，此外，原告迄至言詞辯論終
    結前亦未提出其他證據證明其即為系爭房屋之事實上處分權
    人，則其基於系爭房屋之事實上處分權人之地位，主張其權
    利受損，並依民法第184條第1項、第188條第1項之規定，請
    求被告負連帶損害賠償，即屬無據。
四、綜上所述，原告依民法第184條第1項、第188條第1項之規定
    ，請求被告連帶給付300,000元，及自起訴狀繕本送達翌日
    起至清償日止，按週年利率5%計算之利息，為無理由，應予
    駁回。又原告之訴既經駁回，其所為假執行之聲請亦失所依
    附，應併予駁回。
五、本件事證已臻明確，原告固聲請通知證人陳郭明到庭作證，
    惟本件事證已明，已如上述，本院認並無調查之必要；又兩
    造其餘之攻擊防禦方法及所提證據，於判決結果不生影響，
    爰不一一論列，併此敘明。 
中　　華　　民　　國　　111 　年　　1 　　月　　28　　日
                  臺灣新北地方法院板橋簡易庭
                            法  官  施函妤
以上為正本係照原本作成。
如不服本判決，應於送達後20日內，向本院提出上訴狀並表明上
訴理由，如於本判決宣示後送達前提起上訴者，應於判決送達後
20日內補提上訴理由書（須附繕本）。
中　　華　　民　　國　　111 　年　　1 　　月　　28　　日
                            書記官  吳昌穆